臺灣高等法院臺南分院刑事裁定
110年度抗字第225號
                                      110年度抗字第226號
抗  告  人  
即  被  告  甲○○




上列抗告人即被告因詐欺案件，不服臺灣嘉義地方法院中華民國
110年2月19日裁定（109年度易字第647、675號），提起抗告，
本院裁定如下：
    主  文
抗告駁回。
    理  由
一、原裁定意旨略以：抗告人即被告甲○○因詐欺案件，經原審法
    院於民國109年12月30日以109年度易字第647、675號判決併
    予判處罪刑。該判決經原審法院囑託法務部○○○○○○○○長官送
    達於該處羈押之被告，經被告於110年1月8日親自簽名收受
    ，故上開判決於110年1月8日即已合法送達。被告未經監所
    長官而逕於110年2月4日向原審法院提起上訴，依「法院訴
    訟當事人在途期間標準」第2條規定，其在途期間為2日，與
    上訴期間20日聯結計算，其上訴期間本應於110年1月30日屆
    滿，因該日適為星期六，依民法第122條規定，應以休息日
    之次日代之，故上訴期間於同年2月1日（星期一）屆滿。被
    告迄至110年2月4日始提起上訴，顯已逾越法定上訴期間，
    其上訴即屬違背法律上程式，亦無從補正，爰依刑事訴訟法
    第362條前段規定予以駁回等語。
二、抗告意旨略以：被告對上訴期間20日期限認知有誤，以為星
    期六、日不包括在內，因而延期上訴。被告之意是想與被害
    人達成和解，並予賠償，以求從輕量刑，請念在被告知識及
    對法律程序之認知有限，予被告一次彌補機會。被告有未滿
    1歲8個月小孩需要撫養及家中經濟困難，為此，提起抗告等
    語。
三、按上訴期間為20日，自送達判決後起算；原審法院認為上訴
    不合法律上之程式或法律上不應准許或其上訴權已經喪失者
    ，應以裁定駁回之。刑事訴訟法第349條前段、第362條前段
    分別定有明文。次按送達文書，除本章有特別規定外，準用
    民事訴訟法之規定；應於法定期間內為訴訟行為之人，其住
    、居所或事務所不在法院所在地者，計算該期間時，應扣除
    其在途之期間。前項應扣除之在途期間，由司法行政最高機
    關定之；期間之計算，依民法之規定；於一定期日或期間內
    ，應為意思表示或給付者，其期日或其期間之末日，為星期
    日、紀念日或其他休息日時，以其休息日之次日代之。刑事
    訴訟法第62條、第66條，民事訴訟法第161條，民法第122條
    亦有明定。又羈押收容於監所之被告提起上訴者，不論係向
    監所長官提出上訴書狀，抑或逕向原審法院提出上訴書狀，
    均無不可；惟向監所長官提出上訴書狀，依刑事訴訟法第35
    1條第1項規定必在上訴期間內提出者，始視為上訴期間內之
    上訴，與監所長官何時將上訴書狀送交法院收文無關，且條
    文既規定視為上訴期間內之上訴，故該監所雖不在法院所在
    地，亦無庸扣除其在途期間。至於不經監所長官而逕向原審
    法院提出上訴書狀者，倘該監所不在法院所在地，自應依同
    法第66條規定，扣除其在途期間，並應以書狀實際到達法院
    之日，為提出於法院之日（最高法院109年度台抗字第710號
    、106年度台抗字第593號裁定參照）。
四、經查，被告因詐欺案件，經原審法院於109年12月30日以109
    年度易字第647、675號判決併予判處罪刑，被告自109年12
    月4日起羈押於法務部○○○○○○○○○○○○○○○○），嗣於110年1月7
    日轉為受刑人（又於110年2月19日借提寄押於法務部○○○○○○
    ○○○○○執行），該判決正本原審法院原囑託雲林看守所長官
    送達，其後由法務部○○○○○○○○○○○○○○○○○○）長官送達於在該
    監執行之被告，由被告於110年1月8日親自簽名收受，有原
    審法院判決、送達證書、囑託送達文件表稿、雲林第二監獄
    110年2月23日雲二監總決字第11007002280號函暨臺灣高等
    法院被告在監在押全國紀錄表存卷可佐（見原審易字卷第24
    7、251、299頁，本院卷第69至72頁），故原審法院判決正
    本於110年1月8日已合法送達被告。被告於收受原審判決正
    本時係於雲林第二監獄執行，其不服原審判決，並未向當時
    受執行所在之雲林第二監獄長官提出刑事聲明上訴狀，而係
    以郵務方式逕寄送至原審法院，此由其聲明上訴狀並無雲林
    第二監獄收文章戳可稽（見原審易字卷第287至288頁），參
    之前揭說明，自應依「法院訴訟當事人在途期間標準」第2
    條規定加計在途期間2日，則被告上訴期間自110年1月8日送
    達翌日即110年1月9日起算，扣除在途期間2日後，20日之法
    定上訴期間，本應於110年1月30日屆滿，因該日適為星期六
    ，依民法第122條規定，應以休息日之次日代之，故上訴期
    間於同年2月1日（星期一）屆滿。惟被告之上訴狀延至110
    年2月4日始送達原審法院，此有被告之刑事聲明上訴狀上原
    審法院收文章戳可證（見原審易字卷第287至288頁），顯已
    逾越法定上訴期間，且無從補正，原審以被告上訴逾期為由
    ，裁定駁回其上訴，核無違誤。
五、被告雖以前詞提起抗告，惟原審判決已明確記載「如不服本
    判決，應於收受判決後20日內向本院（即原審法院）提出上
    訴書狀。」、「切勿逕送上訴法院。」等語，縱令被告主觀
    上誤認為上訴期間20日期限不包括星期六、日，亦屬被告自
    身過失遲誤上訴期間，則其以此為由提起抗告，尚無理由。
六、綜上，被告上訴顯已逾越法定上訴期間而違背法律上之程式
    ，且無從補正，原審以此為由裁定駁回被告上訴，並無違誤
    ，被告執前詞提起抗告，為無理由，應予駁回。
據上論斷，應依刑事訴訟法第412條，裁定如主文。
中　　華　　民　　國　　110 　年　　4 　　月　　27　　日
                  刑事第六庭    審判長法  官  張瑛宗
                                      法  官  林坤志
                                      法  官  林逸梅
以上正本證明與原本無異。
如不服本裁定，應於收受送達後5日內向本院提出再抗告狀。
                                      書記官  施淑華
中　　華　　民　　國　　110 　年　　4 　　月　　27　  日